【裁判字號】    90,訴,116
【裁判日期】    900604
【裁判案由】    妨害自由
【裁判全文】
臺灣臺中地方法院刑事判決                            九十年度訴字第一一六號
    公  訴  人  臺灣台中地方法院檢察署檢察官
    被      告  甲○○
右列被告因妨害自由案件，經檢察官提起公訴（八十九年度偵字第一一三０五號），
本院判決如左：
    主  文
甲○○以非法方法剝奪人之行動自由，處有期徒刑拾月。
    事  實
一、甲○○於民國八十八年十一月十五日凌晨一時許，前往台中市金錢豹ＫＴＶ市政
    店二０三室消費，由公關小姐乙○○作陪，唱歌、喝酒至凌晨三時許，甲○○邀
    乙○○外出打電動玩具，但乙○○提議前往台中市○○路十八號棕櫚樹ＰＵＢ，
    於是改往棕櫚樹ＰＵＢ唱歌喝酒，至該日凌晨五時許，乙○○要離去，甲○○不
    願其離開，竟基於傷害之概括犯意出手毆打並強拉乙○○坐上其所駕駛之自用小
    客車上，開車到處閒逛，於行經台中市○○路與中美街之交岔路口之萊爾富超商
    ，乙○○趁甲○○進入該店內購買香菸之空隙，跑入店內求救，請店員打電話報
    警，但被甲○○強拉上車，甲○○並承前開傷害犯意再度毆打乙○○，因甲○○
    二次之毆打，致乙○○受有頭部挫傷、身體、頸部多處挫傷、擦傷及瘀青之傷害
    。後甲○○又開車至台中市○○路與天主街口之加油站內，乙○○乃利用甲○○
    加油之際，再跑入該加油站內辦公室求救，請職員打電話報案，但又被甲○○強
    拉入車內，並亂逛至太平市後，又回到台中市○○路閒逛，最後開車載乙○○到
    台中市○○路五二五號柯達大飯店住宿，而以此強暴方式，剝奪乙○○之行動自
    由。嗣於該日上午八時許，乙○○利用甲○○睡覺之際，始趁機逃離現場，計剝
    奪乙○○行動自由達三小時。
二、案經台中市警察局第四分局報告台灣台中地方法院檢察署檢察官偵查起訴
    理  由
一、訊據被告甲○○固坦承案發當日有至台中市金錢豹ＫＴＶ市政店二０三室消費，
    嗣後並帶被害人乙○○至棕櫚樹ＰＵＢ唱歌喝酒，且有毆打乙○○之事實，然矢
    口否認有剝奪乙○○行動自由之犯行，辯稱：「（喝到當天五時是否不願讓該小
    姐離去？）沒有，他有找一些男的過來約四、五個人，跟我談判要錢，然後我不
    給錢，然後我與那小姐吵起來，當天我有付錢，那個小姐有作外場，那位小姐蓄
    意要逃跑，我有打小姐，但是因為他們先打我，後來他們和那位小姐載我去萊爾
    富與加油站，是他們載我的，後來我就坐計程車回去，他們叫我隔天去店裡，我
    約六點到家。我到家裡就睡覺了。沒有去柯達飯店。」云云。惟查被告甲○○前
    開犯行，迭據被害人乙○○於警訊、偵查及本院調查中指訴不移，核與證人沈燕
    芳、黃宜謙等人證述之情節相符，復有驗傷單及柯達大飯店住房旅客名單報表各
    一件附卷可稽。被告雖以前情置辯，然倘若當日確係被害人乙○○找四、五位男
    子與被告談判並向被告要錢，衡情乙○○應無逃跑之理，況證人即案發當時在台
    中市○○路與中美街交岔路口之萊爾富超商內擔任櫃臺收銀員之黃宜謙於警訊中
    證稱：係乙○○跑進店內倉庫，而被告甲○○也跑進店內倉庫，並強行將乙○○
    拉出店外，乙○○則要求伊報警等語明確，證人黃宜謙僅係超商之收銀員，與雙
    方非親非故，應無任意設詞誣陷被告之可能，其證詞堪以採信，益見被告之辯詞
    確與常情有違。參以被告於本院調查中，先則辯稱：當日與被害人發生爭執後係
    回家睡覺云云；於本院提示柯達大飯店住房旅客名單報表後，隨即改稱：有在該
    飯店休息，但醒來後即在家裡云云；後又改稱：是在飯店醒來後始自行搭乘計程
    車返家云云，其供詞反覆不一，畏罪情虛之情，灼然至明。綜上所述，被告前開
    辯詞，顯係事後避重就輕之詞，不足採信。本件事證明確，被告犯行堪以認定。
二、核被告甲○○所為，係犯刑法第三百零二條第一項以其他非法方法，剝奪人之行
    動自由罪及同法第二百七十七條第一項傷害罪。其先後二次傷害犯行，時間緊接
    ，犯罪構成要件相同，顯係基於概括犯意反覆為之，為連續犯，應以一罪論，並
    加重其刑。被告所犯上開二罪間有方法結果之牽連關係，為牽連犯，應從一重之
    以其他非法方法，剝奪人之行動自由罪處斷。爰審酌被告犯罪之動機、目的及其
    以暴力之方法，剝奪被害人之身體自由，並毆打被害人，對被害人之身、心所造
    成之損害非小，且犯罪後猶飾詞卸責，迄未賠償被害人所受損害等一切情狀，量
    處如主文所示之刑，以資懲儆。
據上論斷，應依刑事訴訟法第二百九十九條第一項前段，刑法第五十六條、第二百七
十七條第一項、第三百零二條第一項、第五十五條，罰金罰鍰提高標準條例第一條前
段，判決如主文。
中      華      民      國    九十  年      六      月      四      日
                         臺灣臺中地方法院刑事第三庭
                             審判長法  官  唐  光  義
                                   法  官  張  智  雄
                                   法  官  黃  炫  中
右正本證明與原本無異。
如不服本判決，應於判決送達後十日內向本院提出上訴狀，上訴於臺灣高等法院臺中
分院( 須附繕本 )。
                                    書記官
中      華       民     國    九十      年       六      月     六    日


司法院資訊處製作；財團法人民間司法改革基金會備份。
